臺灣高等法院民事裁定　　　　　　　　　100年度抗字第256號
抗　 告　 人　克緹國際貿易股份有限公司
兼法定代理人　陳武剛
共 同代理 人　林天財律師
　　　　　　　蕭弘毅律師
本件抗告人因與相對人陳袽琪原.
事件，對於中華民國100年1月14日臺灣臺北地方法院99年度訴字
第1519號所為裁定提起抗告，本院裁定如下：
    主  文
原裁定廢棄。
    理  由
一、抗告意旨略以：相對人於Yahoo！奇摩網站（下稱系爭網站
    ）設置「克緹受害者自救會」部落格（下稱系爭部落格），
    於民國95年8月間開始於該部落格網頁張貼包含諸多侵害抗
    告人公司及法定代理人信用及名譽之文字。當時系爭網站將
    主機房設在中華電信HiNet的台北IDC（Internet Data Cent
    er，下稱台北IDC），而台北IDC位於台北市○○區○○路1
    段21號8樓，應視為一部實行侵權行為之行為地，原法院對
    本件訴訟應有管轄權。原法院認該處非侵權行為之結果地，
    依職權裁定移送臺灣臺南地方法院（下稱臺南地院），顯有
    違誤。為此提起抗告，請求廢棄原裁定等語。
二、按民事訴訟法第一條第一項前段固規定，訴訟，由被告住所
    地之法院管轄，惟同法第十五條第一項亦明定，因侵權行為
    涉訟者，得由行為地之法院管轄。則同一訴訟，倘數法院俱
    有管轄權者，原告得任向其中一法院起訴，此觀同法第二十
    二條規定自明。而所謂侵權行為地，解釋上應包括行為地與
    結果地兩者而言，且凡為一部實行行為或其一部行為結果發
    生之地皆屬之；又管轄權之有無，應依原告主張之事實，按
    諸法律關於管轄之規定而為認定，與其請求之是否成立無涉
    （最高法院56年台抗字第369號、65年台上字第162號判例意
    旨參照）。查抗告人於原法院起訴主張，相對人利用址設台
    北市中正區○○○路○段100號12樓香港雅虎資訊股份有限公
    司台灣分公司（下稱雅虎資訊公司台灣分公司）所設置之系
    爭網站，設立系爭部落格，為不法侵害抗告人等名譽、信用
    之行為，相對人之侵權行為地為原法院轄區，依民事訴訟法
    第十五條第一項規定，原法院有管轄權，並提出系爭部落格
    之檔案介紹頁、及多件文章等為證，此有抗告人起訴狀可稽
    （原法院卷第2至30頁）。依抗告人之前述主張，可知系爭
    網站之系爭部落格資訊在原法院轄區內可由包括抗告人在內
    及其他不特定之人隨時上網收到，足見相對人之侵權行為及
    加害結果，在原法院轄區持續發生，揆諸前揭說明，原法院
    轄區乃抗告人主張相對人為上開侵權行為之行為地，原法院
    自有管轄權。至相對人是否有抗告人所主張之侵權行為，則
    屬實體認定問題，非定法院管轄權之標準。原法院逕以相對
    人之住所地設在台南市，雅虎資訊公司台灣分公司之所在地
    並非侵權行為地，本件訴訟應由臺南地院管轄為由，依職權
    裁定移送於該院，尚有未洽。抗告意旨，指摘原裁定不當，
    聲明廢棄，非無理由。爰將原裁定廢棄，發回原法院另為妥
    適之處理。
三、據上論結，本件抗告為有理由，爰裁定如主文。
中    華    民    國   100    年    3    月     7     日
                      民事第十庭
                        審判長法  官   張宗權
                              法  官   鄭純惠
                              法  官   林曉芳
正本係照原本作成。
不得再抗告。
中    華    民    國   100    年    3     月    7     日
                              書記官   洪雪娥